【裁判字號】    95,訴緝,18
【裁判日期】    950822
【裁判案由】    違反毒品危害防制條例
【裁判全文】
臺灣雲林地方法院刑事判決              95年度訴緝字第18號
公  訴  人  臺灣雲林地方法院檢察署檢察官
被      告  甲○○
                      號
                    （另案在臺灣雲林第二監獄執行中）
指定辯護人  張智學律師
上列被告因違反毒品危害防制條例案件，經檢察官提起公訴（94
年度偵字第1306、1330號），並移送併辦（臺灣雲林地方法院檢
察署94年度偵字第2720、3087號），本院判決如下：
    主  文
甲○○連續販賣第一級毒品，處有期徒刑玖年，販賣第一、二級
毒品所得新臺幣柒萬伍仟元沒收之，如全部或一部不能沒收時，
以其財產抵償之，扣案門號0000000000、0000000000號行動電話
貳支、塑膠夾鏈袋伍包、電子磅秤壹台均沒收之；又轉讓第二級
毒品，處有期徒刑陸月；又故買贓物，處有期徒刑參月。應執行
有期徒刑玖年柒月，販賣第一、二級毒品所得新臺幣柒萬伍仟元
沒收之，如全部或一部不能沒收時，以其財產抵償之，扣案門號
0000000000、0000000000號行動電話貳支、塑膠夾鏈袋伍包、電
子磅秤壹台均沒收之。
    事  實
一、甲○○因染有毒癮，而購買毒品所費不貲，為滿足施用毒品
    所需，竟自行或與陳威宏（本院通緝中，另行審結）共同基
    於販賣第一級毒品及第二級毒品營利之概括犯意，分別於如
    附表1 、2 所示之時間，自行以其所有之門號0000000000、
    0000000000號行動電話，對外接聽或聯絡如附表所示之人，
    或經由陳威宏引介，而約定購買第一、二級毒品數量、金額
    及交易地點後，即由甲○○自行或交由陳威宏前往如附表1
    、2 所示之地點，完成如附表1 、2 所示之販賣第一級毒品
    海洛因、第二級毒品安非他命之交易，並由甲○○自行收取
    價款，或由陳威宏收款後，再交付甲○○，而取得如附表1
    、2 所示總計為新臺幣（下同）75,000元之販毒所得，並將
    之用於購買毒品施用。
二、甲○○基於轉讓第二級毒品之犯意，於如附表3 所示之時間
    、地點，轉讓價值約為200 元之第二級毒品安非他命1 包予
    黃玉麥施用。
三、甲○○於民國（下同）94年1 月30日凌晨，在斗六市「世紀
    電動玩具店」內，明知鐘瑞邦（所犯竊盜罪業經本院另案判
    決確定）前來兜售之電腦4 部為贓物（包含主機及銀幕，係
    茂聯營造股份有限公司於94年1 月30日凌晨1 時許，在斗六
    市公有停車場辦公室內失竊），竟以1 萬3,000 元之價格購
    買。嗣又於同年2 月間，以1 萬5,000 元之價格，再轉賣陳
    秋水（所犯贓物罪業經本院另案判決確定）抵償債務。
四、案經臺南縣警察局移送臺灣雲林地方法院檢察署檢察官偵查
    起訴及移送併辦。
    理  由
一、證據能力部分：本院據以判斷之共同被告或證人警詢筆錄、
    檢察官訊問筆錄及其他文書證據，均經當事人同意作為證據
    ，而本院審酌後，認為適當，依刑事訴訟法第159 條之5 規
    定，均得為證據。
二、認定犯罪事實所憑之證據及理由
  (一)訊據被告甲○○對於上揭犯罪事實一、二、三各部分，於本
    院審判中均認罪不諱，並供稱：「賣給陳圳岳大約是20次。
    2,000 元的有3 次，其他都是拿1,000 元」、「賣給黃玉麥
    1,000 元大約4 次，賣2,000 元大約2 次，總共6 次」、「
    賣給張隆吉部分有4 次」、「賣給陳海全2,000 元有2 次，
    4,000 元有1 次」、「賣給張玄得5 次，4,000 元1 包，其
    他都是1,000 元」、「賣給陳政興1 次3,000 元」、「販賣
    （陳威宏）是一、二級毒品，時間確定為94年2 月間，地點
    在三商百貨後面的西市場。我是賣給陳威宏2 次，販賣的包
    括一、二級毒品，安非他命賣2 次，每1 次各1 包，海洛因
    賣1 次，1 包」、「（安非他命及海洛因每1 包都是1,000
    元？）對」、「第1 次，拿1 包海洛因及1 包安非他命。第
    2 次只有拿1 包安非他命，都是在2 月間賣的」、「夾鏈袋
    包毒品，電子磅秤稱重量。行動電話是聯絡賣毒品的」等語
    。
  (二)證人蒲志偉於94年3 月17日警詢筆錄中，證稱：「我於89年
    間（確實日期已忘記），地點在我住處房間內吸食海洛因。
    最後一次吸食海洛因於94年1 月中旬，也是在我住處房間內
    」、「我之前所購得之海洛因因販毒者已找不著人，直到93
    年9 至10月間才向一名叫大山之男子購買」、「（現警方提
    示被指認人共6 人，編號001 至006 號，供你觀視指認，犯
    罪嫌疑人並不一定存在於被指認人之中，請你指認確定照片
    中之編號幾號？）編號為002 號【編號002 號係為甲○○、
    男、47年11月02日生、Ｚ000000000】」、「我約每月購買1
    次，共購買5 次，每次均購買3,000 元，我都以我的行動電
    話：0000000000撥打大山之行動電話」等語。嗣於同年5 月
    25日檢察官訊問中，復證稱：「（94年3 月17日你警訊時所
    言是否實在？）實在」、「（交易地點在那裡？）在古坑鄉
    街上」、「是他本人交給我（毒品）」、「我向甲○○買海
    洛因4 、5 次，每次不一定，記得差不多2,000 、3,000 元
    左右」等語。可證被告如附表1 編號1 之犯行。
  (三)證人陳圳岳於94年3月17日警詢筆錄中，證稱：「我於93年
    8、9 月間（確實日期已忘記），地點在高雄縣阿蓮鄉我朋
    友住處房間內吸食海洛因。最後一次吸食海洛因於94年3 月
    5 日，是在我住處房間內。至今未再吸食海洛因」、「（你
    所吸食之海洛因係向何人所購買？）是向一名綽號叫大山之
    男子購買」、「我不知道真實姓名、住址、年齡約40幾歲、
    電話聯絡為：0000000000」、「（現警方提示被指認人共6
    人，編號001 至006 號，供你觀視指認，犯罪嫌疑人並不一
    定存在於被指認人之中，請你指認確定照片中之編號幾號？
    ）編號為002 號【編號002號係為甲○○、男、47年11月02
    日生、Ｚ0 00000000 】」、「我於93年10月起至94年2 月底
    ，我約3 至4 天購買1 次，共購買20次，每次均購買1,000
    至2,000 元，我都以我的行動電話：0000000000及公用電話
    撥打大山之行動電話：0000000000向他購買毒品，並約在斗
    六夜市場內本人當面交易」等語。可證被告如附表1 編號2
    之犯行。
  (四)證人黃玉麥於94年3 月16日警詢筆錄中，證稱：「我自92年
    12月25日開始在我家房間內注射海洛因毒品，每隔一天就注
    射海洛因一次」、「我最近一次是在94年3 月14日中午12時
    許，在我家房間內注射」、「我在94年3 月14日晚上11時許
    ，才在我家房間吸食安非他命毒品一次而已」、「我所注射
    之海洛因及安非他命毒品係向甲○○所購買」、「經我當場
    指認，販賣毒品給我之甲○○就是現在在貴局之甲○○（男
    、47年11月02日生、身分證Ｚ000000000號）本人沒有錯」、
    「我自93年11月起即向甲○○購買毒品海洛因，迄今大約購
    買6 、7 次左右。每次價格為新台幣1,000 至6,000 元不等
    」、「我向甲○○分得少許毒品安非他命一次吸食而已，並
    未購買」等語。嗣於同年5 月25日檢察官訊問筆錄中，復證
    稱：「（妳最後一次是何時向甲○○購買海洛因？）94年3
    月初」、「（交易地點？）斗六市的中山國寶大樓、全買量
    販店、有時在路旁等地方」、「我都是用手機聯絡」、「我
    向甲○○買海洛因約6 次左右，每次約買1,000 、2,000 元
    」、「我都是用手機聯絡，我的號碼0000000000，他的號碼
    我忘了，那時候我有刻意記起來」、「（他何時送安非他命
    給你？）94年3 月間，查獲的前2 、3 天，是我跟他要的，
    在斗六市中山國寶靠近中山路旁，我向他要的，只有這一次
    ，他給我不用錢，數量是平常200 元」等語。可證被告如附
    表1 編號3 及附表3 之犯行。
  (五)證人張隆吉於94年4 月21日警詢筆錄中，證稱：「我之前沒
    有施用過毒品的習慣，一直到94年1 月底才染上施用海洛因
    毒品的習慣，約施用1 個月，約94年2 月底就沒有再施用了
    。我所施用的海洛因毒品係向一名綽號叫「大山」之人所購
    買。他留有八字鬍、年約40幾歲、皮膚略黑。他的聯絡電話
    是0000000000。他使用一部福特廠牌的棗紅色自小客車，車
    牌我不知道」、「（現警方提示犯罪嫌疑人指紀錄表一，是
    否有你所稱販賣你毒品之綽號大山的人，犯罪嫌疑人不一定
    在紀錄表內？）經我本人檢視紀錄表編號1 至6 ，編號第4
    號就是販賣我海洛因毒品之綽號大山的人沒錯【經查證編號
    第4號 係甲○○、47/11/02、身分證統一編號Ｚ000000000】
    」、「我自94年1 月底至2 月底間，均在斗六市○○路與明
    德北路的路口，每次以新臺幣1,000 元的價錢，向甲○○購
    買1 小包的海洛因毒品來施用，約購買3 、4 次。都是甲○
    ○親手交給我的，沒有透過他人」等語。嗣於94年5 月25日
    檢察官訊問中，復證稱警詢所言屬實等語。可證被告如附表
    1 編號4 之犯行。
  (六)證人即共犯陳威宏於94年3 月17日警詢筆錄中，證述或供稱
    ：「（據陳政興於94年3 月16日18時，在本局刑警隊所製作
    之調查筆錄中供述：曾於94年1 月中旬某日中午及94年2 月
    27 日 約17時許二次，在斗六市○○路農民銀行前，以5 、
    6 千元價錢，向你購買1 小包的安非他命毒品來施用，可有
    此事？）那不是向我購買的，那是向甲○○購買的」、「（
    為何知道那是向甲○○購買的？）那是陳政興叫我幫他購買
    ，而我再交給陳政興」、「（據張玄得於94年3 月16日17時
    55分許，在本局刑警隊所製作之調查筆錄中供述：警方於94
    年3 月16日15時48分，持雲林地院所核發之搜索票，按址前
    往張玄得位於斗六市○○里○○路93號住處執行搜索，所查
    扣之海洛因毒品1 小包，毛重0.18公克，係張玄得委託你代
    購的；且你亦曾無償提供海洛因毒品予張玄得施用，並替張
    玄得購買海洛因毒品5 、6 次，價錢約新台幣1,000 至
    4,000 元不等，可有此事？）有的」、「陸陸續續替張玄得
    代購毒品約有4 至5 次，每次我都是打電話給甲○○向他購
    買，分別以1,000 至4,000 元間不等價格，每次購買的實際
    重量我不知道，都是1 小包，但1,000 元有1,000 元的量，
    4,000 元有4,000 元的量」、「（是否因你會介紹須要購買
    之人給甲○○認識，並進而替他們向甲○○購買毒品讓甲○
    ○有利有圖，所以甲○○才會無償提供你海洛因及安非他命
    施用？）是的」等語。嗣於同日檢察官訊問中，復供稱：「
    （【朗讀警訊筆錄要旨】你在警訊時坦承：扣案毒品是你施
    用，槍械子彈是你所有，改造手槍及子彈是甲○○交給你的
    ，你曾經幫陳政興、張玄得等人向甲○○購買毒品等情是否
    實在？）實在。我自己也曾經向甲○○購買海洛因及安非他
    命毒品」等語。可證被告如附表1 編號5 、6 、附表2 編號
    2 、3 之犯行。
  (七)證人張玄得於94年3 月16日警詢筆錄中，證稱：「我係於94
    年2 月14日左右，在我朋友陳威宏家裡染上施用海洛因」、
    「我最後一次施打海洛因毒品是於94年3 月16日上午約9 時
    許，在我住處（斗六市○○里○ 鄰○○路93號）房間內」、
    「（你經本局所查扣之海洛因，其來源為何？）我係以新台
    幣4,000 元叫朋友陳威宏代購的，至於陳威宏如何取得海洛
    因毒品我不知道；但海洛因毒品係陳威宏本人拿給我的」、
    「（另你平日所施用之海洛因毒品，來源又為何？）最初是
    陳威宏提供我海洛因毒品並教我如何施用，之後我便拿錢託
    陳威宏代購，次數約有5 、6 次，其價錢由1,000 元至
    4,000 元不等」等語。嗣於94年5 月25日檢察官訊問中，復
    證稱：「（你警訊時所言是否實在？【告以要旨】）實在」
    、「（陳威宏第一次請你吸食海洛因時間、地點？）農曆過
    年後在他家，之後我有請他購買海洛因5 、6 次，94年2 、
    3 月間，都是在他家等他拿回來給我」、「（一次都購買多
    少？）不一定，1,000 元至4,000 元不等」等語。可證被告
    如附表1 編號6 之犯行。
  (八)證人陳海全於94年3 月16日警詢筆錄中，證稱：「我是於93
    年10月中旬某日再染上吸食二級毒品安非他命，而最近一次
    係於94年3 月14日晚上約21時許，在我住處雲林縣古坑鄉○
    ○村○○路24號2 樓陽台上吸食的，平日吸食安非他命之處
    所大都在家中」、「第一次於93年10月下旬某日（詳細日期
    不記得）20時許，在雲林縣斗六市鎮○路交付半錢重、市價
    約2,000 元的安非他命；在第二次是於93年11月中旬某日21
    時許，在雲林縣斗六市鎮○路交付半錢重、市價約2,000 元
    的安非他命；第三次是於93年12月底某日21時許，在雲林縣
    斗六市鎮○路郵局前交付一錢重、市價約4,000 元的安非他
    命」等語。可證被告如附表2 編號1 之犯行。
  (九)證人陳政興於94年3 月16日警詢筆錄中，證稱：「我是於今
    年農曆過年後才開始染有吸食安非他命之習性的」、「我共
    向陳威宏購買2 次，第1 次大約是在94年1 月中旬（某日）
    約中午左右，在雲林縣斗六市○○路「農民銀行」前我親手
    向他拿的，但他不拿我的錢，重（數）量只有1 小包；第2
    次是在94年2 月27日約下午17時左右，在雲林縣斗六市○○
    路農民銀行前也是我親手向他拿的，他本來不拿我的錢，後
    來是我拿了新台幣約5 、6,000 元給他，其重（數）量也只
    有1 小包」等語。嗣於94年5 月25日檢察官訊問筆錄中，復
    證稱：「實在。我們是合資一起由他一起去購買的，因為我
    不知道去那裡購買，我拿錢給他，他買完回來再分給我，我
    出資6,000 元，那是第2 次。第1 次我拿錢他沒有拿，第2
    次我拿6,000 元給他」等語。可證被告如附表2 編號3 之犯
    行。
  (十)證人顏菁萍於94年3 月16日警詢筆錄中，證稱：「（警方有
    無經你本人同意於94年3 月16日下午13時30分，前往雲林縣
    斗六市○○街31號2 樓你租屋處所執行搜索？當時警方有無
    表明身份並出示證件給你觀示？）有經過我本人同意進入搜
    索，有表明並出示證件給我觀示」、「我有全程在場，當時
    房內尚有甲○○在場，警方當場於房內床邊燈座椅子上膠罐
    上查扣：編號（1） 毒品海洛因1 包（含袋重0.48公克），
    於床頭裝潢橫桿盒子內查扣。（2） 毒品安非他命1 包（含
    袋重0.35公克）。（3） 毒品安非他命1 包（含袋重1.79公
    克），於床頭查扣（4） 行動電話、OKWAP 牌、0000000000
    、序號：000000000000000 ，於房內茶几上面查扣（5） 行
    動電話、MOTOROLA牌、0000000000、序號：00000000000000
    0 ，床頭裝潢橫桿查扣（6） 行動電話、MOTOROLA牌、0000
    000000、序號：000000000000000 ，於顏菁萍身上查獲（7
    ）行動電話、NOKIA 牌、0000000000、序號：000000000000
    000 ，於房內床邊燈座下查獲（8） 塑膠夾鏈袋5 包。（9
    ）帳冊（筆記本）1 本，於房內床頭裝潢橫桿上查獲（10
    ）電子磅秤1 個，於床頭燈座上查獲（11）安非他命吸食器
    1 組。（12）玻璃球3 個，於電視機座左側旁查獲（13）LE
    MEL 牌電腦主機P/N ：91.96320COG ，S/N ：00000000，1
    台、（14）LEMEL 牌電腦主機P/N ：91.963 20COG、S/N ：
    00000000，1 台、（15）LEMEL 牌電腦主機P/N ：91.96320
    COG 、S/N ：00000000，1 台、（16）廠牌不詳，編號：CＺ
    0000000000，1 台，於3336-JB 紅色自小客車後行李箱內查
    獲（17）BENQ牌電腦螢幕1 台、（18）BENQ牌電腦螢幕1 台
    、（19）NEC 牌電腦螢幕1 台等物」、「除了編號（7） 行
    動電話、NOKIA 牌、0000000000、序號：000000000000000
    ，其他都是甲○○的」、「（雲林縣斗六市○○路31號2 樓
    係以何人之租賃？何時租賃？係何人居住？）是我本人於94
    年2 月1 日承租的，是我、甲○○共同居住」等語。可證被
    告經警查獲及扣案物之情形。
  (十一)證人鐘瑞邦於94年3 月29日警詢筆錄中，證稱：「（據甲○
    ○於94年3 月17日10時，在本局刑警隊所製作之第2 次調查
    筆錄中供稱：曾於94年2 月中旬某日，約農曆過年後，在斗
    六市世紀電動玩具店內，以新台幣13,000元的價錢，向你購
    買4 台電腦，主機及螢幕各4 台，可有此事？）有這件事沒
    錯」、「（你販售予甲○○的4 台電腦係從何而來？）這4
    台電腦是我於94年2 月1 日或2 日的晚上約22時至24時間，
    在雲林縣斗六市公有停車場辦公室竊取而來的」、「（現警
    方提示雲林縣茂聯營造股份有限公司工地主任林維明，於本
    局94年3 月22日16時所提供竊嫌當時行竊之錄影光碟畫面，
    經本局擷取行竊畫面的時間係94年1 月30日上午1 時許行竊
    ，與你所稱係於94年2 月1 日或2 日的晚上約22時至24時間
    有所出入，你有何解釋？該畫面中之長髮黑衣男子係何人？
    ）我確實是在我前述的時間去竊取的，應該是錄影畫面的時
    間有誤。畫面中的長髮黑衣男子確實是我本人沒錯」、「我
    竊得這些電腦後，就直接到停車場隔壁的世紀電動玩具店內
    ，以新台幣13,000元的價錢，販賣給甲○○，當天他就馬上
    把現金12,000元給我，目前尚欠我1000元，因為我賣完他沒
    幾天就遭警逮捕了，我所得到的12,000元均用於施用毒品及
    打電動，現花用殆盡。甲○○並沒有參與行竊」。嗣於94年
    8 月2 日檢察官訊問中，復證稱：「我偷到手，當天凌晨馬
    上用車號595 號機車運送到斗六市世紀遊藝場想找買主，剛
    好碰到甲○○才賣給他」、「他連問都沒問就買了」、「共
    12,000元，當場付現金給我」等語。可證被告故買贓物之犯
    行。
  (十二)證人陳秋水於94年7 月5 日警詢筆錄中，證稱：「他是有將
    這4 部電腦交給我，意思說他有欠我15,000元，就先將這4
    部電腦放在我這邊，說他有錢後會來把電腦拿回去，但事後
    查明是贓物後他又來向我討回去了」等語。可證被告故買贓
    物後，復為銷贓。
  (十三)證人林維明於94年3 月22日警詢筆錄中，證稱：「因為我們
    公司在雲林縣斗六市○○里○○路6 號，興建斗六市立體停
    車場工地失竊4 組電腦及螢幕，現經貴局員警查獲請我前來
    指認製作調查筆錄」、「經我現場指認有BENQ15吋液晶螢幕
    2 台，警方扣押物編號17、18號屬於我們公司所失竊之物」
    、「我民國94年2 月1 日有向斗六分局報案，報案三聯單編
    號0000000 」等語。可證被告故買之贓物係他人失竊之物。
  (十四)台南縣警察局刑警隊搜索扣押筆錄、扣押物品目錄表（大仁
    街部分，見警0000000000卷第83-88 頁）。可證被告經警查
    獲及扣押物品情形。
  (十五)搜索照片31張（見警0000000000卷第167-182 頁）。可證被
    告經警執行搜索之情形。
  (十六)竊盜案現場之監視錄影帶翻拍照片12張（見警0000000000卷
    第7-12頁）。可證被告故買之贓物於遭竊之情形。
  (十七)贓物認領保管單1 張（見警0000000000卷第73頁）。可證被
    告故買之贓物經被害人領回之情。
  (十八)扣案之門號0000000000、0000000000號行動電話2 支、塑膠
    夾鏈袋5 包、電子磅秤1 台等物。可證被告係被告用以連絡
    販賣毒品、包裝毒品、秤重毒品之物品。
  (十九)綜上所述，堪認被告於本院審判中之自白，核與事實相符，
    應可採信，此外，復有上揭其他證據為佐。故被告犯行明確
    ，足以認定。
三、論罪科刑之理由：
  (一)按行為後法律有變更者，適用行為時之法律。但行為後之法
    律有利於行為人者，適用最有利於行為人之法律，刑法第2
    條第1 項定有明文。次按比較新舊法時，應就罪刑有關之共
    犯、未遂犯、想像競合犯、牽連犯、連續犯、結合犯、以及
    累犯加重、自首減輕暨其他法定加減原因（如身分加減）與
    加減例等一切情形，綜其全部罪刑之結果而為比較，最高法
    院95年度第8 次刑事庭會議可資參照。查被告行為後之刑法
    部分條文業於94年2 月2 日，經總統以華總一義字第094000
    14901 號令修正公布，並自95年7 月1 日施行，茲就修正之
    新舊法比較適用，分敘如下：
    1.被告行為時之刑法第28條規定：「二人以上共同實施犯罪
      之行為者，皆為正犯」，經修正為：「二人以上共同實行
      犯罪之行為者，皆為正犯」。其立法理由略以：「修正共
      同正犯之參與類型，確定在『實行』概念下之共同參與行
      為，始成立共同正犯，為杜爭議，爰將『實施』一語，修
      正為『實行』」，即修法乃在確定正犯概念，杜絕爭議。
      故核修正後之規定並未有利於被告。
    2.被告行為時之刑法第55條規定：「一行為而觸犯數罪名，
      或犯一罪而其方法或結果之行為犯他罪名者，從一重處斷
      」，經修正為：「一行為而觸犯數罪名者，從一重處斷。
      但不得科以較輕罪名所定最輕本刑以下之刑」。就想像競
      合犯之科刑範圍，增列但書規定最低刑度，經核修正後之
      規定並未有利於被告。
    3.被告行為時之刑法第56條規定：「連續數行為而犯同一之
      罪名者，以一罪論。但得加重其刑至二分之一」，新法則
      予刪除。舊法之連續犯規定，係以一罪論，但得加重其刑
      至二分之一，新法予以刪除後，自應論以數罪。經核修正
      後之規定，並未有利於被告。
    4.被告行為時之刑法第64條第2 項規定：「死刑減輕者，為
      無期徒刑，或為15年以下12年以上有期徒刑」；另同法第
      65條第2 項規定：「無期徒刑減輕者，為7 年以上有期徒
      刑」。經修正後，刑法第64條第2 項規定：「死刑減輕者
      ，為無期徒刑」；同法第65條第2 項規定：「無期徒刑減
      輕者，為20年以下15年以上有期徒刑」。經核修正後之規
      定，均未有利被告。
    5.被告行為時之刑法第51條第5 款規定：「宣告多數有期徒
      刑者，於各刑中之最長期以上，各刑合併之刑期以下，定
      其刑期。但不得逾20年」，經修正為：「宣告多數有期徒
      刑者，於各刑中之最長期以上，各刑合併之刑期以下，定
      其刑期。但不得逾30年」。經核修正前之規定並未不利於
      被告。
    6.被告行為時之刑法第33條第5 款規定：「罰金：1 元以上
      」，經修正為：「罰金：新臺幣1,000 元以上，以百元計
      算之」。另刑法施行法於95年6 月14日，經總統以華總一
      義字第09500085181 號令增訂公布第1 之1 條規定：「（
      第1 項）中華民國94年1 月7 日刑法修正施行後，刑法分
      則編所定罰金之貨幣單位為新臺幣。（第2 項）94年1 月
      7 日刑法修正時，刑法分則編未修正之條文定有罰金者，
      自94年1 月7 日刑法修正施行後，就其所定數額提高為30
      倍。但72年6 月26日至94年1 月7 日新增或修正之條文，
      就其所定數額提高為3 倍」。即自95年7 月1 日起，刑法
      分則編所定罰金之貨幣單位，由銀元改為新臺幣（依現行
      法規所定貨幣單位折算新臺幣條例第2 條之規定，銀元以
      新臺幣元之3 倍折算之）；並就刑法分則編未修正之條文
      定有罰金者，除於72年6 月26日至94年1 月7 日有新增或
      修正外，有關罰金之數額提高為30倍。而刑法第349 條第
      2 項之罪定有罰金刑之處罰，且未於72年6 月26日至94年
      1 月7 日間修正，是依被告行為時之罰金罰鍰提高標準條
      例第1 條前段及行政院、司法院據以發布提高刑法有關罰
      金條文之罰金倍數10倍，並自72年8 月1 日施行之規定相
      較，修正前刑法第33條、罰金罰鍰提高標準條例第1 條前
      段之規定，並無不利於被告。
    7.經比較修正前後之上揭新舊法律，綜合一切罪刑之結果，
      應以被告行為時即修正前之法律，較有利於被告，故依刑
      法第2 條第1 項前段規定，應適用修正前之規定，而為適
      用。
  (二)查海洛因、安非他命分別係屬毒品危害防制條例第2 條第2
    項第1 款、第2 款所列之第一、二級毒品。故核被告甲○○
    所為，係犯毒品危害防制條例第4 條第1 項之販賣第一級毒
    品罪、同條第2 項之販賣第二級毒品罪、同條第8 條第2 項
    之轉讓第二級毒品罪、刑法第349 條第2 項之故買贓物罪。
    被告非法持有第一、二級毒品海洛因及安非他命之低度行為
    ，為其進而販賣或轉讓之高度行為所吸收，不另論以持有罪
    。又被告與陳威宏就附表1 編號6 、附表2 編號3 所示之販
    賣海洛因及安非他命之犯行，有犯意聯絡及行為分擔，應依
    刑法第28條規定，論以共同正犯。另被告多次販賣第一、二
    級毒品海洛因及安非他命之行為，均時間緊接，各觸犯構成
    犯罪要件相同之罪名，顯皆係基於概括犯意反覆為之，均應
    論以連續犯，並分別以情節較重之附表1 編號5 、附表2 編
    號2 犯行各為一罪論。再被告所為如附表1 編號5 及附表2
    編號2 之第1 次部分，係一行為同時販賣第一、二級毒品，
    為想像競合犯，應從一重論以連續販賣第一級毒品罪處斷，
    並與轉讓第二級毒品罪、故買贓物罪之犯意各別，行為互異
    ，應分論併罰。末被告所從重處斷之販賣第一級毒品之罪，
    其法定刑為死刑或無期徒刑部分，依法已不得加重。
  (三)臺灣雲林地方法院檢察署94年度偵字第2720、3087號移送併
    辦部分，與起訴事實全部或一部相同，本為起訴效力所及範
    圍，併予敘明。
  (四)查被告雖有上述販賣第一、二級毒品犯行，然其係因染有毒
    癮，為滿足施用毒品之慾求，減省購買毒品之花費，遂涉險
    自行或夥同陳威宏共同販毒，尚非意在圖取暴利，其犯罪情
    節尚非重大，惡性及犯罪情節較輕，犯罪情狀堪可憫恕，如
    科以法定最低度刑即無期徒刑，仍嫌過重，爰依刑法第59條
    之規定，就其所犯之罪，減輕其刑。
  (五)茲審酌被告因施用毒品成癮，為圖減省施用毒品之費用，竟
    鋌而走險，非法販毒謀利，無視於國家防制毒品危害之禁令
    ，戕害他人之身心發展，使購買毒品者亦沈淪於此，惟其犯
    後即坦承不諱，頗有悔意，而其對於販賣毒品之對象，亦有
    所擇，如有初犯或甫出獄者，多不願賣，甚且曾出資協助他
    人戒毒，雖販毒惡性同一，但可見良心未泯；另其家中尚有
    母親及妻子，子女已成年，惟夫妻不和而分居，犯前係以馴
    狗為業，因收入不佳而停業等一切情狀，分別量處如主文所
    示之刑，並定其應執行之刑，以示警惕。
  (六)按犯毒品危害防制條例第4 條至第9 條、第12條、第13條或
    第14條第1 項、第2 項之罪者，其供犯罪所用或因犯罪所得
    之財物，均沒收之，如全部或一部不能沒收時，追徵其價額
    或以其財產抵償之，毒品危害防制條例第19條第1 項定有明
    文。此規定係採義務沒收主義，凡供犯罪所用或因犯罪所得
    之財物，且屬犯人所有者（最高法院93年度台上字第462 號
    判決參照），均應宣告沒收，不以當場搜獲扣押為限。查被
    告販賣第一、二級毒品海洛因及安非他命所得之金額75,000
    元，係因犯罪所得之財物，雖未扣案，仍應依前開規定宣告
    沒收之，如全部或一部不能沒收時，以其財產抵償之；另扣
    案之門號0000000000、0000000000號行動電話2 支、塑膠夾
    鏈袋5 包、電子磅秤1 台等物，均係供犯罪所用之物，亦應
    依上揭規定，沒收之。
四、適用之法律：
  (一)刑事訴訟法第299條第1 項。
  (二)毒品危害防制條例第4 條第1 項、第2 項、第8 條第2 項、
    第19條第1 項。
  (三)刑法第349條第2項。
  (四)95年7 月1 日修正施行後之刑法第2 條第1 項前段；修正施
    行前之刑法第11條前段、第55條、第56條、第59條、第51條
    第5 款。
  (五)罰金罰鍰提高標準條例第1條前段。
本案經檢察官葉建成到庭執行職務。
中    華    民    國    95    年    8     月    22    日
                  刑事第四庭  審判長  法  官  吳福森
                                      法  官  葉明松
                                      法  官  吳基華
以上正本證明與原本無異。
如不服本判決，應於判決收受後10日內，向本院提出上訴狀（須
附繕本）。
                                      書記官  黃秋萍
中    華    民    國    95    年    8     月    22    日
附錄論罪科刑法條：毒品危害防制條例第4 條第1 項、第2 項、
                  第8 條第2 項、刑法第349 條第2 項。
毒品危害防制條例第4條
製造、運輸、販賣第一級毒品者，處死刑或無期徒刑；處無期徒
刑者，得併科新臺幣 1 千萬元以下罰金。
製造、運輸、販賣第二級毒品者，處無期徒刑或 7 年以上有期徒
刑，得併科新臺幣 7 百萬元以下罰金。
製造、運輸、販賣第三級毒品者，處 5 年以上有期徒刑，得併科
新臺幣 5 百萬元以下罰金。
製造、運輸、販賣第四級毒品者，處 3 年以上 10 年以下有期徒
刑，得併科新臺幣 3 百萬元以下罰金。
製造、運輸、販賣專供製造或施用毒品之器具者，處 1 年以上 7
年以下有期徒刑，得併科新臺幣 1 百萬元以下罰金。
前五項之未遂犯罰之。
毒品危害防制條例第8條
轉讓第一級毒品者，處 1 年以上 7 年以下有期徒刑，得併科新
臺幣 1 百萬元以下罰金。
轉讓第二級毒品者，處 6 月以上 5 年以下有期徒刑，得併科新
臺幣 70 萬元以下罰金。
轉讓第三級毒品者，處 3 年以下有期徒刑，得併科新臺幣 30 萬
元以下罰金。
轉讓第四級毒品者，處 1 年以下有期徒刑，得併科新臺幣 10 萬
元以下罰金。
前四項之未遂犯罰之。
轉讓毒品達一定數量者，加重其刑至二分之一，其標準由行政院
定之。
中華民國刑法第349條（普通贓物罪）
收受贓物者，處 3 年以下有期徒刑、拘役或 5 百元以下罰金。
搬運、寄藏、故買贓物或為牙保者，處 5 年以下有期徒刑、拘役
或科或併科 1 千元以下罰金。
因贓物變得之財物，以贓物論。
附表1：販賣第一級毒品海洛因部分。
┌─┬──────┬───────┬────┬──┬────┬──────┬──────┬──────┐
│編│販 賣 時 間 │販  賣  地  點│販賣對象│販賣│每次數量│每次販賣價格│依販賣對象別│備        註│
│號│            │              │        │次數│        │（新臺幣）  │之合計金額數│            │
├─┼──────┼───────┼────┼──┼────┼──────┼──────┼──────┤
│1 │93年9 月間至│古坑鄉街上    │蒲志偉  │5次 │1包     │3,000元     │15,000元    │甲○○自行販│
│  │94年1 月中旬│              │        │    │        │            │            │賣。        │
├─┼──────┼───────┼────┼──┼────┼──────┼──────┼──────┤
│2 │93年10月間至│斗六市夜市場內│陳圳岳  │20次│1包     │2,000元3次。│23,000元    │甲○○自行販│
│  │94年2 月底  │              │        │    │        │1,000元17次 │            │賣。        │
├─┼──────┼───────┼────┼──┼────┼──────┼──────┼──────┤
│3 │93年11月間至│斗六市中山國寶│黃玉麥  │6次 │1包     │2,000元2次。│8,000元     │甲○○自行販│
│  │94年3 月初  │大樓、全買量販│        │    │        │1,000元4次。│            │賣。        │
│  │            │店及不詳地點之│        │    │        │            │            │            │
│  │            │路旁等地      │        │    │        │            │            │            │
├─┼──────┼───────┼────┼──┼────┼──────┼──────┼──────┤
│4 │94年1 月底至│斗六市○○路與│張隆吉  │4次 │1包     │1,000元     │4,000元     │甲○○自行販│
│  │94年2 月底  │明德北路口    │        │    │        │            │            │賣。        │
├─┼──────┼───────┼────┼──┼────┼──────┼──────┼──────┤
│5 │94年2 月間某│斗六市三商百貨│陳威宏  │1次 │1包     │1,000元     │1,000元     │甲○○自行販│
│  │日          │附近之菜市場  │        │    │        │            │            │賣。並同時販│
│  │            │              │        │    │        │            │            │賣安非他命1 │
│  │            │              │        │    │        │            │            │包，詳如附表│
│  │            │              │        │    │        │            │            │2 編號2 。  │
├─┼──────┼───────┼────┼──┼────┼──────┼──────┼──────┤
│6 │94年2 、3 月│張玄得位於斗六│張玄得  │5次 │1包     │4,000元1次。│8,000元     │甲○○將毒品│
│  │間（3 月16日│市之住處      │        │    │        │1,000元4次。│            │交由陳威宏轉│
│  │前）        │              │        │    │        │            │            │給而為販賣。│
└─┴──────┴───────┴────┴──┴────┴──────┴──────┴──────┘
附表2：販賣第二級毒品安非他命部分。
┌─┬──────┬───────┬────┬──┬────┬──────┬──────┬──────┐
│編│販 賣 時 間 │販  賣  地  點│販賣對象│販賣│每次數量│每次販賣價格│依販賣對象別│備        註│
│號│            │              │        │次數│        │（新臺幣）  │之合計金額數│            │
├─┼──────┼───────┼────┼──┼────┼──────┼──────┼──────┤
│1 │93年10月下旬│斗六市鎮○路  │陳海全  │3次 │半錢至1 │2,000元2次。│8,000元     │甲○○自行販│
│  │至93年12月底│              │        │    │錢重    │4,000元1次。│            │賣。        │
├─┼──────┼───────┼────┼──┼────┼──────┼──────┼──────┤
│2 │94年2 月間  │斗六市三商百貨│陳威宏  │2次 │1包     │1,000元2次  │2,000元     │甲○○自行販│
│  │            │附近之菜市場  │        │    │        │            │            │賣。第1 次部│
│  │            │              │        │    │        │            │            │分，另同時販│
│  │            │              │        │    │        │            │            │賣海洛因1 包│
│  │            │              │        │    │        │            │            │，詳如附表1 │
│  │            │              │        │    │        │            │            │編號5。     │
├─┼──────┼───────┼────┼──┼────┼──────┼──────┼──────┤
│3 │94年1 月中旬│斗六市農民銀行│陳政興  │2次 │1包     │3,000元2次。│6,000元     │甲○○將毒品│
│  │、94年2 月27│前            │        │    │        │            │            │交由陳威宏轉│
│  │日17時許    │              │        │    │        │            │            │給而為販賣。│
└─┴──────┴───────┴────┴──┴────┴──────┴──────┴──────┘
附表3：轉讓第二級毒品安非他命部分。
┌──────┬───────┬────┬────┬────┬────┐
│轉 讓 時 間 │轉  讓  地  點│轉讓對象│轉讓次數│每次數量│轉讓價值│
├──────┼───────┼────┼────┼────┼────┤
│94年3 月16日│斗六市中山國寶│黃玉麥  │1次     │1小包   │約200元 │
│前2 、3 日  │大樓近中山路旁│        │        │        │        │
└──────┴───────┴────┴────┴────┴────┘


司法院資訊處製作；財團法人民間司法改革基金會備份。
